行　政　法　院　判　決　　　　　　　　　　　　　八十七年度判字第二三四五號
　　原　　　告　百鼎投資股份有限公司
　　代　表　人　甲○○
　　被　　　告　財政部臺北市國稅局
右當事人間因營利事業所得稅事件，原告不服行政院中華民國八十七年四月二十八日
台八十七訴字第一九五一九號再訴願決定，提起行政訴訟，本院判決如左︰
　　主  文
原告之訴駁回。
　　事  實
緣原告民國七十九年度營利事業所得稅結算申報，列報證券交易免稅所得新台幣（下
同）一三七、八二四、九二四元，課稅所得額虧損四七、五七八、七二六元。被告初
查，以原告為以買賣有價證券為專業之營利事業，乃依財政部八十三年二月八日台財
稅字第八三一五八二四七二號函釋，，將停徵證券交易所得期間應分攤之營業費用及
利息支出八二、六六九、○七一元轉列至免稅之出售證券收入項下之相關成本列支，
核定證券交易免稅所得為五五、一五五、八五三元，課稅所得額為三五、○九○、三
四五元。原告不服，申經復查結果，未准變更，提起訴願、再訴願，均遭決定駁回，
訴經本院八十五年度判字第二八一六號判決，將再訴願決定、訴願決定及原處分均撤
銷。被告重為復查決定之原處分，仍維持原初查核定，原告仍不服，提起一再訴願，
均遭決定駁回，遂提起行政訴訟，茲摘兩造訴辯意旨於次：
原告起訴意旨及補充理由略謂：一、原處分、訴願決定及再訴願決定均嚴重違背行政
訴訟法第四條「行政法院判決拘束力」之規定，大院四十五年判字第六十號判例以及
司法院大法官會議釋字第三六八號解釋意旨，茲分述理由如下：(一)依司法院大法官會
議釋字第三六八號解釋理由書稱：「憲法第十六條規定人民有訴訟之權，係指人民有
依法定程序，就其權利義務之爭議，請求法院救濟，以獲致終局解決與保障之權利。
行政訴訟法第四條規定：『行政法院之判決，就其事件有拘束各關係機關之效力』，
即為保障人民依行政訴訟程序請求救濟之權利得獲終局解決。是行政法院所為撤銷原
決定及原處分之判決，原機關自有加以尊重之義務；原機關有須重為處分者，亦應依
據判決之內容為之，以貫徹憲法保障原告因訴訟而獲得救濟之權利或利益．．．，惟
如係指摘原決定及處分之法律見解有違誤者，該管機關即應受行政法院判決所示法律
見解之拘束，不得違背。」(二)本案依大院八十五年度判字第二八一六號撤銷原處分之
判決意旨為：「．．．。惟查財政部就綜合證券商暨票券金融公司於證券交易所得停
止課徵所得稅期間，從事有價證券買賣，其營業費用及利息支出之分攤原則已於八十
五年八月九日台財稅第八五一九一四四○四號函另有補充核示，該函說明三並諭示各
稅捐稽徵處應全面清查就未確定案件一律依該補充規定辦理，揆之八十五年七月三十
日增訂公布之稅捐稽徵法第一條之一規定，本件能否謂無該補充核釋之適用，即非無
研究餘地，是本件原處分及一再訴願決定均有可議，應由本院將其一併撤銷，由被告
另為適法之處分，用昭折服。」，因此，本案依大院八十五年判字第二八一六號判決
所為撤銷原決定及原處分之判決意旨，係明確指出依稅捐稽徵法第一條之一規定，本
案應適用八十五年八月九日台財稅第八五一九一四四○四號函之規定，明確指摘原決
定及原處分適用法律之見解有違誤，因此，依司法院大法官會議議決釋字第三六八號
解釋意旨，原處分機關應受拘束，方能符合行政訴訟法第四條及憲法第十六條保障人
民訴訟權之意旨。惟再訴願決定及訴願決定均認八十五年判字第二八一六號判決並未
指摘原處分適用法律之見解有違誤，其認事用法，顯有違誤，顯見原處分及一再訴願
決定仍維持原初查核定，不僅違反行政訴訟法第四條「行政法院判決拘束力」之規定
，更牴觸前揭司法院大法官會議釋字第三六八號解釋意旨。(三)又財政部於六十一年八
月二日台財稅第三六五一○號解釋函令亦指出「．．．經行政訴訟判決確定之處分，
行政機關不得再為變更，以維行政處分已確定之法律秩序。」，因此，本案既經八十
五年判字第二八一六號判決謂「再訴願決定、訴願決定及原處分均撤銷。」，就本事
件即有拘束原處分機關及訴願決定機關及再訴願決定機關之效力。依前揭大法官會議
釋字第三六八號解釋之意旨，原處分、訴願決定及再訴願決定均應受大法官會議釋字
第三六八號解釋所示之法律見解之拘束，惟前述機關均未遵照上述大法官會議解釋意
旨，仍然一而再，再而三維持原核定，不但嚴重侵害原告之權益，徒增訴訟成本，且
損害國家法律之尊嚴。(四)另依四十五年判字第六十號判例意旨：「官署之行政處分，
經人民依行政爭訟手段申請救濟，而經受理訴願之官署，就實體上審查決定而告確定
，或行政法院就實體上判決確定者，即兼形式上及實質上之確定力。當事人對同一事
項既不得再行爭執；而為該處分之官署及其監督官署，亦不能復予變更」。準此，再
訴願決定、訴願決定及被告不遵照大院八十五年度判字第二八一六號判決意旨而仍維
持原決定及原處分，顯然已違背前揭大院四十五年判字第六十號判例意旨。二、再訴
願決定、訴願決定及原處分均違反所得稅法第四十二條「與投資收益相關之費用全數
准予列支」規定，其理由分述如次：(一)依所得稅法第二十四條規定：「營利事業所得
之計算，以其本年度收入總額減除各項成本費用、損失及稅捐後之純益為所得額。」
又因稅制設計中多半有免稅條款之除外，因此，當一項行為及免稅與應稅所得之計
算，其相關的損費金額就變得十分攸關及重要。所得稅法中對於轉投資行為（係指處
分證券之交易所得及賺取持有期間之股利投資收益二種）歷年來多有不同的課免規定
，亦有當初之立法背景考量。在稅制中「量能課稅」及「成本與收入配合原則」之課
稅重要指導原則，絕不能因稅捐稽徵機關之行政解釋得以違背，尤其在本案，被告僅
憑財政部八十三年台財稅字第八三一五八二四七二號函，以藉自己假設證券交易額越
多，其相關利息支出等費用亦隨之比例增加之謬論，徵收了依法不該徵收之稅負。就
本案而言，被告顯已違背所得稅法母法規定及前述課稅指導原則致侵害原告租稅權益
。(二)「自中華民國七十九年一月一日起，證券交易所得停止課徵所得稅，證券交易損
失亦不得自所得額中減除。」、「公司組織之營利事業，投資於國內其他非受免徵營
利事業所得待遇之股份有限公司組織者，其投資收益之百分之八十，免予計入所得額
課稅。」分別為所得稅法第四條之一及同法第四十二條所規定。又查所得稅法第四十
二條規定於六十九年十二月三十日修訂之立法理由，轉投資收益百分之二十計算所得
額課稅係在吸收有關投資之利息支出及管理費用暨因該項投資收益所繳納之營業稅及
印花稅等費用。換言之，即全部的轉投資期間支出不論多寡，均由所得稅法第四十二
條規定投資收益百分之二十計入課稅所得而擬制配合吸收，此由立法理由末段稱「此
後轉投資有關之各項費用則悉數准予列支，以簡化所得稅之核計方式。」可觀之。所
謂與轉投資有關費用當然包括貸款投資之利息費用在內，惟當初（六十九年）對以有
價證券買賣為專業之營利事業，其證券交易所得係屬應稅所得，故不生從事有價證券
買賣其營業費用及利息支出分攤與否之爭議。(三)於民國七十八年十二月三十日增訂所
得稅法第四條之一規定，將證券交易所得修正為免稅，則產生轉投資循環期間之支出
能否全數認定的問題。蓋就租稅實質課稅原則而言，轉投資收益與證券交易收入在適
用不同稅率時（一為轉投資收益百分之八十免稅，百分之二十應稅；一為證券交易所
得免稅。）應依一定基礎各自吸收其應分攤之期間支出。然而基於所得稅法第四十二
條修正理由，即可知悉立法機關擬以全部轉投資期間支出不論多寡均由投資收益百分
之二十計入課稅所得而擬制配合全數吸收。由於公司股票之購入及出售係整個轉投資
循環之一部分，其相關之期間支出與投資收益期間支出混合無法單獨辨識歸屬，立法
理由亦未對之區分，則在公司股票交易所得停徵所得稅期間，購入及出售公司股票相
關之期間支出已為投資收益應稅之百分之二十部分擬制配合全數吸收，因此若依財政
部八十三年二月八日台財稅第八三一五八二四七二號函釋規定，在證券交易所得停徵
所得稅及投資收益百分之八十免稅期間，出售公司股票證券交易收入應再分攤已被投
資收益百分之二十應稅部分吸收之期間支出，將導致分配予免稅收入之費用多計，分
配予應稅收入之費用少計，不但違反所得稅法母法第四十二條規定且致使原告溢繳所
得稅，嚴重違反「量能課稅」之實質意義。三、依租稅平等原則，本案應可適用或類
推適用財政部八十五年八月九日台財稅第八五一九一四四○四號函釋規定。理由分述
如次：(一)對於以買賣有價證券為專業之營利事業，於停徵證券交易所得期間如何分攤
營業費用及利息支出，被告依據財政部八十三年二月八日台財稅第八三一五八二四七
二號函規定：營業費用除可以明確合理歸屬外，應按有價證券出售收入、投資收益、
債券利息收入及其他營業收入比率計算有價證券出售部分應分攤的費用，自有價證券
出售收入項下減除。由於這項規定中，出售有價證券部分，是按照收入總額計算，而
其他的投資項目是按照收益淨額計算，造成出售有價證券部分應分攤的費用，遠大於
其他投資收益，出售有價證券部分，分攤了大部分的費用，且因為出售有價證券所得
免稅，相關費用也必須剔除不能認列。(二)財政部為了謀求公平合理課稅原則於八十五
年八月五日舉行公聽會並隨即於同年八月九日以台財稅第八五一九一四四○四號函規
定對綜合證券商之營業費用及利息支出之分攤原則補充核釋，以彌補八十三年二月八
日台財稅第八三一五八二四七二號函釋規定極端不合理之處，茲分述如次：１、營業
費用部分：其可明確歸屬者，得依個別歸屬認列；無法明確歸屬者，得依費用性質，
分別選擇依部門薪資、員工人數或辦公室使用面積等作為合理歸屬之分攤基礎，計算
有價證券出售部分應分攤之費用，不得在課稅所得項下減除。惟其分攤方式經選定後
，前後期應一致，不得變更。２、利息支出部分：其可明確歸屬者，得依個別歸屬認
列；無法明確歸屬者，如利息收入大於利息支出，則全部利息支出得在課稅所得項下
減除；如利息收入小於利息支出，其利息支出差額應以購買有價證券平均動用資金，
占全體可運用資金比例作為合理歸屬之分攤基礎，計算有價證券出售部分應分攤之利
息，不得在課稅所得項下減除，所稱全體可運用資金，包括自有資金及借入資金；所
稱自有資金，係指淨值總額減除固定資產淨額及存出保證金後之餘額；所稱比例計算
，採月平均額計算之。３、又何謂「以有價證券買賣為專業者」﹖依獎勵投資條例施
行細則第三十二條規定，係指經營有價證券自行買賣業務之證券自營商及經公司登記
或商業登記以投資為專業之營利事業。原告屬財政部函釋所稱「以有價證券買賣為專
業者。」４、依行政法「相同事件應相同處理」之平等原則，原告暨與綜合證券商登
記既係以投資為專業，其性質與證券自營商、綜合證券商相同，均屬「以有價證券買
賣為專業」，亦能適用或類推適用前述財政部八十五年八月九日台財稅第00000
0000號釋有關綜合證券商營業費用及利息支出部分分攤原則之規定。另依該函釋
後段亦規定：「為維護業者權益，並統一受理行政救濟機關之審理原則，仍在訴願、
再訴願及行政訴訟救濟中，尚未確定之案件，各原處分之稅捐稽徵機關應全面清查主
動報請撤銷原處分後，依本函補充規定辦理。」５、又依本院八十五年度判字第二八
一六號判決意旨，原告既係以投資為專業，與綜合證券商性質相同，依八十五年七月
三十日增訂公布之稅捐稽徵法第一條之一規定：「財政部依本法或稅法所發布之解釋
函令，對於據以申請之案件發生效力。但有利於納稅義務人者，對於尚未核課確定之
案件適用之。」本件依法應有前揭財政部八十五年八月九日台財稅第八五一九一四四
○四號函釋規定之適用。四、原告起訴理由認為本案既經八十五年判字第二八一六號
判決，且判決意旨明確指出依稅捐稽徵法第一條之一規定，應適用八十五年八月九日
台財稅第八五一九一四四○四號函規定，顯已明確指摘原決定及原處分適用法律之見
解有違誤，惟被告答辯狀，並未對原告所提出之前述理由提出答辯，僅以原告非綜合
證券商或票券金融公司而故意忽略原告暨與綜合證券商同屬以投資為專業均屬「以有
價證券買賣為專業」，能適用或至少能類推適用前揭財政部八十五年八月九日台財稅
第八五一九一四四○四號函釋有關綜合證券商營業費用及利息支出部分分攤原則之規
定。五、本案既經八十五年度判字第二八一六號所為撤銷原決定及原處分之判決意旨
，係明確指摘其適用法律之見解有違誤，依行政訴訟法第四條「行政法院判決拘束力
之規定」及司法院大法官會議議決釋字第三六八號解釋意旨，被告依法應受前揭判決
拘束，惟被告不但不尊重前揭判決意旨，進而援引與本案無關之八十五年度判字第一
六八七號判決，再次予以維持原處分，顯示被告不尊重大院判決及故意違背行政訴訟
法第四條判決拘束力之規定，更不受大法官會議議決釋字第三六八號解釋所示之法律
見解之拘束。六、既然本案既經全國行政救濟最高機關大院判決撤銷原處分，被告依
法應受大院判決之拘束，惟被告仍一而再、再而三，復執前詞，彰顯其悍然不遵守法
律明文規定，豈不是嚴重侵害原告權益且有損國家法律尊嚴。七、請撤銷再訴願決定
、訴願決定及原處分等語。
被告答辯意旨略謂：一、按「營利事業所得之計算，以其本年度收入總額減除各項成
本費用、損失及稅捐後之純益額為所得額。」又「自中華民國七十九年一月一日起，
證券交易所得停止課徵所得稅．．．」分別為所得稅法第二十四條第一項及同法第四
條之一所明定。又「另核釋營利事業於證券交易所得停止課徵所得稅期間從事有價證
券買賣，其營業費用及利息支出之分攤原則。．．．二、非以有價證券買賣為專業之
營利事業，其買賣有價證券部分，除可直接歸屬之費用及利息，應自有價證券出售收
入項下減除外，不必分攤一般營業發生之費用及利息。三、以有價證券買賣為專業之
營利事業，其營業費用及借款利息，除可合理明確歸屬者得個別歸屬認列外，應按核
定有價證券出售收入、投資收益、債券利息收入及其他營業收入比例，計算有價證券
出售部分應分攤之費用及利息，自有價證券出售收入項下減除。」復為財政部八十三
年二月八日台財稅第八三一五八二四七二號函所釋示。二、本件原告七十九年度營利
事業所得稅結算申報，原列報證券交易免稅所得為一三七、八二四、九二四元，全年
課稅所得額為虧損四七、五七八、七二六元，案經被告初核以原告係以買賣有價證券
為專業之營利事業，其本期證券交易所得中未攤列營業費用及利息支出，遂依照財政
部八十三年二月八日台財稅第八三一五八二四七二號函釋，就原告本期出售有價證券
部分予以分攤營業費用及利息支出計八二、六六九、○七一元，並自有價證券出售收
入項下減除，核定其本期證券交易免稅所得為五五、一五五、八五三元，全年課稅所
得額為三五、○九○、三四五元。原告不服，主張法律並未明文規定證券交易所得停
徵期間，從事有價證券買賣應如何分攤營業費用及利息費用，自以營利事業所能提出
之合理分攤方法為佳，其參照財政部台財稅字第八三一五八二四七二號函釋，認應分
攤營業費用及利息費用之計算公式為：（營業費用＋利息費用－可直接歸屬之費用）
×有價證券出售收入＼有價證券出售收入＋投資收益＋債券利息＋其他營業收入，而
可直接歸屬之費用係為獲取投資收入之長短期投資之利息費用，計算方式為：（本期
利息費用－所得稅延期繳納利息）×長期投資平均餘額＋擬獲取投資收益之短期投資
成本＼長期投資平均餘額＋短期投資平均餘額．．．云云，循序訴經本院八十五年十
一月二十一日八十五年度判字第二八一六號判決以財政部就綜合證券商暨票券金融公
司於證券交易所得停止課徵所得稅期間，從事有價證券買賣，其營業費用及利息支出
之分攤原則已於八十五年八月九日台財稅第八五一九一四四○四號函另有補充核示該
函說明三並諭示各稅捐稽徵處應全面清查就未確定案件一律依該補充規定辦理，揆之
八十五年七月三十日增訂公布之稅捐稽徵法第一條之一規定，本件能否謂無該補充核
釋之適用，即非無研究餘地為由，將本件原處分、訴願決定及再訴願決定均撤銷，著
由被告另為處分。案經被告依上開撤銷意旨，重為復查決定以原告既係以有價證券買
賣為專業之營利事業，其證券交易之所得，自應攤計營業費用及利息支出，因是項費
用及支出為免稅收入及應稅收入所共同發生，營利事業出售證券之交易所得既為免稅
所得，其免稅收入之相關成本及費用如全部由應稅收入負擔，則營利事業將雙重獲益
，不僅有失立法原意，並造成侵蝕稅源及課稅不合理現象。至訴稱應將直接可歸屬於
長期投資及擬獲取投資收益之短期投資及存款之利息費用先行認列，再將不可直接歸
屬之利息費用及營業費用依收入比例分攤乙節，查首揭財政部函釋有關免稅所得分攤
營業費用及利息支出之計算公式，乃財政部基於中央財稅主管機關職權，對於所得稅
法第四條之一證券交易所得免納所得稅之立法意旨，及同法第二十四條規定：「營利
事業所得之計算，以其本年度收入總額減除各項成本費用、損失及稅捐後之純益額為
所得額。」所作之有權解釋，符合立法趣旨，則原告所訴與首揭函釋不合，核不足採
。另訴稱首揭函釋規定中僅以投資收益金額列入分母分攤，實不合理，應以資金投入
加以攤計長期投資及擬獲取投資收益部分之短期投資可直接歸屬之利息乙節，與首揭
函釋意旨不合，自不足採。原告以買賣有價證券為專業並無其他營業部門或項目，其
營業費用及利息支出大部分因買賣有價證券而發生。又原告既未說明其本年度所可合
理明確歸屬之營業費用及借款利息金額暨如何與不可歸屬者區分，則依首揭財政部函
釋攤計原告出售有價證券分攤之營業費用及利息支出，並無不當。至財政部八十五年
八月九日台財稅第八五一九一四四○四號函係補充核示「綜合證券商暨票券金融公司
」於證券交易所得停止課徵所得稅期間從事有價證券買賣，其營業費用之分攤原則。
原告並非綜合證券商或票券金融公司而係以投資為專業，從事買賣證券為主要業務，
與綜合證券商或票券公司有別，自無上開函釋之適用，有八十五年度判字第一六八七
號判決可資參照為由，仍予維持原核定，經核與首揭函釋及行政法院撤銷意旨，並無
不合。三、茲據訴稱司法院釋字第三六八號解釋意旨，憲法第十六條規定人民有訴訟
之權，係指人民有依法定程序，就其權利義務之爭議，請求法院救濟，以獲致終局解
決與保障之權利。行政訴訟法第四條規定：「行政法院之判決，就其事件有拘束各關
係機關之效力」，即為保障人民依行政訴訟程序請求救濟之權利得獲終局解決。本案
依行政法院八十五年度判字第二八一六號所為撤銷原決定及原處分之判決意旨，係指
摘其適用法律之見解有違誤，非指摘事件之事實尚欠明瞭，依司法院釋字第三六八號
解釋意旨，重核復查決定之原處分應受該行政法院判決之拘束，方能符合行政訴訟法
第四條及憲法第十六條保障人民訴訟權之意旨．．．云云，資為爭議。四、查八十
五年度判字第二八一六號判決內容為財政部就綜合證券商暨票券金融公司證券交易所
得停止課徵所得稅期間，從事有價證券買賣，其營業費用及利息支出之分攤原則已於
八十五年八月九日台財稅第八五一九一四四○四號函另有補充核示，該函說明三並諭
示各稅捐稽徵處應全面就未確定案件一律依該補充規定辦理，並未指摘被告適用法律
之見解有違誤，而原告亦非綜合證券商或票券金融公司，自無所稱八十五年八月九日
台財稅第八五一九一四四○四號函釋之適用，是所訴核係誤解，委無足採。本件原分
應予維持。五、綜上論述：原復查處分及訴願、再訴願決定並無違誤，請駁回原告之
訴等語。
    理  由
按「營利事業所得之計算，以其本年度收入總額減除各項成本費用、損失及稅捐後之
純益額為所得額。」為行為時所得稅法第二十四條第一項所明定。又以有價證券買賣
為專業之營利事業，其營業費用及借款利息，除可合理明確歸屬者得個別歸屬認列外
，應按核定有價證券出售收入、投資收益、債券利息收入及其他營業收入比例，計算
有價證券出售部分應分攤之費用及利息，自有價證券出售收入項下滅除，財政部八十
三年二月八日台財稅字第八三一五八二四七二號函釋在案，上開財政部函釋核與所得
稅法相關規定之意旨尚無不符，本院自得予援用。本件原告七十九年度營利事業所得
稅結算申報，列報證券交得免稅所得一三七、八二四、九二四元，課稅所得虧損四七
、五七八、七二六元。被告以原告為以買賣有價證券為專業之營利事業，乃依財政部
八十三年二月八日台財稅字第八三一五八二四七二號函釋，將停徵證券交易所得期間
應分攤之營業費用及利息支出八二、六六九、○七一元轉列至免稅之出售證券收入項
下之相關成本列支，核定證券交易免稅所得為五五、一五五、八五三元，課稅所得額
為三五、○九○、三四五元，原告不服，申經復查結果，未准變更，提起一再訴願，
均遭決定駁回。訴經本院八十五年度判字第二八一六號判決，將再訴願決定、訴願決
定及原處分均撤銷，被告重為復查決定之原處分，仍維持原初查核定，原告不服，循
序提起行政訴訟，主張：原處分及一再訴願決定均違背行政訴訟法第四條「行政法院
判決拘束力」之規定以及違反本院四十五年判字第六十號判例以及司法院釋字第三六
八號解釋並違反所得稅法第四十二條「與投資收益相關之費用全數准予列支」規定，
依租稅平等原則，本案應可適用或類推適用財政部八十五年八月九日台財稅第八五一
九一四四○四號函釋規定云云，經查：本院八十五年度判字第二八一六號判決撤銷原
處分及一再訴願決定之理由係以「惟查財政部就綜合證券商暨票券金融公司於證券交
易所得停止課徵所得稅期間，從事有價證券買賣，其營業費用及利息支出之分攤原則
已於八十五年八月九日台財稅第八五一九一四四○四號函另有補充核示，該函說明三
並諭示各稅捐稽徵處應全面清查就未確定案件一律依該補充規定辦理，揆之八十五年
七月三十日增訂公布之稅捐稽徵法第一條之一規定，本件能否謂無該補充核釋之適用
，即非無研究餘地，是本件原處分及一再訴願決定均有可議，應由本院將其一併撤銷
，由被告另為適法之處分」等語。是本院上開判決就本案是否有財政部八十五年八月
九日台財稅第八五一九一四四○四號函釋之適用，並未明示須採肯定說即應予適用之
肯定見解，僅指示「非無研究餘地」，則原處分及一再訴願決定根據上開指示「加以
研究之結果，認為財政部八十五年八月九日台財稅第八五一九一四四○四號函係專指
對於「綜合證券商暨票券金融公司」於證券交易所得停止課徵所得稅期間從事有價證
券買賣，其營業費用之分攤原則之補充函釋。原告並非上開「綜合證券商或票券金融
公司」而係以投資為專業，從事買賣證券為主要業務，自無上開函釋之適用，而應適
用首揭財政部八十三年二月八日台財稅字第八三一五八二四七二號函釋，乃仍為維持
原初查核定之原處分，經核難謂與本院原判決之撤銷意旨有違，更難進而據以認定原
處分有違反司法院釋字第三六八號解釋及行政訴訟法第四條規定暨本院四十五年判字
第六十號以及所得稅法第四十二條之可言，原告此一主張，至多僅能為其主觀法律
見解之歧異，為本院最近見解所不採（參看本院八十六年十月份庭長評事聯席會議決
議），次查：原告既係以有價證券買賣為專案之營利事業，其證券交易之所得，自應
攤計營業費用及利息支出，因是項費用及支出為免稅收入及應稅收入所共同發生，營
利事業出售證券之交易所得既為免稅所得，其免稅收入之相關成本及費用如全部由應
稅收入負擔，則營利事業將雙重獲益，不僅有失立法原意，並造成侵蝕稅源及課稅不
合理現象。原告既未說明其本年度所可合理明確歸屬之營業費用及借款利息金額暨如
何與不可歸屬者區分，則原處分依首揭財政部八十三年台財稅字第八三一五八二四七
二號函釋攤計原告出售有價證券應分攤之營業費用及利息支出，尚無不合，從而原告
所訴各節，均無足取，本件原處分揆諸首揭規定及說明，洵無違誤，一再訴願決定，
遞予維持，俱無不合，原告起訴意旨，難謂為有理由，應予駁回。
據上論結，本件原告之訴為無理由，爰依行政訴訟法第二十六條後段，判決如主文。
中    華    民    國     八十七      年     十一     月      二十       日
                    行 政 法 院 第 三 庭
                                審 判 長 評  事      曾  隆  興
                                         評  事      趙  永  康
                                         評  事      高  啟  燦
                                         評  事      蔡  進  田
                                         評  事      鄭  淑  貞
右  正  本  證  明  與  原  本  無  異
                                         法院書記官  陳  佩  玲
中    華    民    國     八十七      年     十一     月      二十       日
